【裁判字號】    89,親,3
【裁判日期】    890420
【裁判案由】    否認子女
【裁判全文】
臺灣臺南地方法院民事判決  八十九年度親字第三號
    原      告      乙○○
    被      告      甲○○
                              .
    兼法定代理人    丙○○    .
                              .
                              .
右當事人間請求否認子女事件，本院判決如左：
    主    文
確認被告甲○○非被告丙○○自原告受胎所生之子。
訴訟費用由被告負擔。
    事    實
甲、原告方面：
一、聲明：求為判決如主文所示。
二、陳述：原告與被告丙○○原為夫妻，惟被告丙○○於民國八十二年六月三日即離
    家出走，嗣於八十八年六月二十三日經法院判決離婚，其間被告丙○○與原告皆
    未曾同居，惟原告於八十八年十一月二十九日聲請被告之戶籍謄本時，發現被告
    丙○○竟於離婚登記（按於八十八年七月十五日登記）後之八十八年十月二十五
    日將被告甲○○聲請登記為原告與被告丙○○之婚生三子，依前所述，被告甲○
    ○顯非原告與被告丙○○所生，被告甲○○雖係八十三年十二月十六日出生，惟
    原告係於八十八年十一月二十九日才知悉，至今僅月餘，為此提起本件訴訟。
三、證據：提出戶籍謄本為證。
乙、被告方面：
一、聲明：對原告之請求無意見。
二、陳述：被告甲○○確非原告與被告丙○○所生之子。
丙、本院依職權函請法務部調查局為親子關係之血緣鑑定。
    理    由
一、本件原告起訴主張原告與被告丙○○原為夫妻，惟被告丙○○於民國八十二年六
    月三日即離家出走，嗣於八十八年六月二十三日經法院判決離婚，被告丙○○於
    離婚前之八十三年十二月十六日產下一子即被告甲○○之事實，業據提出戶籍謄
    本為證，且為被告所是認，應堪信為真實。
二、原告又主張被告甲○○非伊與被告丙○○所生之子，經本院函囑法務部調查局鑑
    定結果，認依紅血球型檢查法及人類遺傳因子型別鑑定法，依據遺傳法則，被告
    甲○○與原告乙○○二者間無血緣關係，有該局八十九年三月九日（八九）陸（
    四）字第八九０一一三三一號鑑定通知書一紙在卷可稽，堪認原告前開主張為真
    。
三、按從子女出生日回溯第一百八十一日起至第三百零二日止為受胎期間；妻之受胎
    係在婚姻關係存續中者，推定其所生子女為婚生子女，前項推定，如夫妻之一方
    能證明妻非自夫受胎者，得提起否認之訴，但應於知悉子女出生之日起一年內為
    之，為民法第一千零六十二條第一項、第一千零六十三條所明定。查本件原告與
    被告丙○○於八十八年六月二十三日經判決離婚，被告丙○○其於離婚前之八十
    三年十二月十六日產下被告甲○○，被告甲○○之受胎期間尚在原告與被告丙○
    ○之婚姻關係存續中，依法即推定被告甲○○為原告與被告丙○○之婚生子，然
    依前開鑑定結果，被告甲○○非原告與被告丙○○二者間所生，因之，原告於知
    悉被告甲○○出生之時即八十八年十一月二十九日起一年內之八十九年一月七日
    提起本件訴訟，於法洵屬有據，應予准許。
四、結論：本件原告之訴為有理由，並依民事訴訟法第三百八十五條第一項前段、第
    七十八條、第八十五條第一項前段，判決如主文。
中      華      民      國    八十九    年      四      月    二十      日
                                臺灣臺南地方法院民事第三庭
~B法      官  翁金鍛
右為正本係照原本作成
如對本判決上訴，須於判決送達後廿日內向本院提出上訴狀
中      華      民      國    八十九    年      四      月    二十      日
~B法院書記官  陳著振


司法院資訊處製作；財團法人民間司法改革基金會備份。
